臺灣臺中地方法院刑事判決　96年度易字第2304號
公　訴　人　臺灣臺中地方法院檢察署檢察官
被　　　告　甲○○
　　　　　　己○○
上列被告等因竊盜等案件，經檢察官提起公訴（96年度偵字第28
47、5346號）及移送併辦（95年度偵字第27629號），本院判決
如下：
    主    文
甲○○共同竊盜，累犯，處有期徒刑肆月，如易科罰金，以新臺
幣壹仟元折算壹日。減為有期徒刑貳月，如易科罰金，以新臺幣
壹仟元折算壹日。又共同竊盜未遂，累犯，處有期徒刑參月，如
易科罰金，以新臺幣壹仟元折算壹日。減為有期徒刑壹月又拾伍
日，如易科罰金，以新臺幣壹仟元折算壹日。又搬運贓物，累犯
，處有期徒刑參月，如易科罰金，以新臺幣壹仟元折算壹日。減
為有期徒刑壹月又拾伍日，如易科罰金，以新臺幣壹仟元折算壹
日。應執行有期徒刑肆月，如易科罰金，以新臺幣壹仟元折算壹
日。
己○○竊盜，累犯，處有期徒刑肆月，如易科罰金，以新臺幣壹
仟元折算壹日。減為有期徒刑貳月，如易科罰金，以新臺幣壹仟
元折算壹日。
    犯罪事實
一、甲○○前於民國九十四年間，曾因贓物案件（起訴書誤載為
    竊盜案件），經本院以九十四年度易字第九一二號判處有期
    徒刑六月確定，於九十四年八月三十日易科罰金執行完畢；
    己○○前曾於九十四年間，因竊盜案件，經本院以九十四年
    度易字第一九九○號判處有期徒刑八月確定，於九十四年十
    二月九日入監服刑，九十五年五月二十三日執行完畢。
二、甲○○意圖為自己不法之所有之犯意聯絡，於九十五年九月
    十九日凌晨四時許，與另一名真實姓名年籍不詳之成年男子
    ，駕駛甲○○所有之Ｇ九－○一六七號自小客車（廠牌：慶
    眾，顏色：灰色，引擎號碼：ＡＡＡＢ三八五六六七，車別
    ：客貨兩用，式樣：廂式，失竊紀錄：無），在臺中縣大甲
    鎮○○路一百八十九號前，竊取戊○○所有，置於其所有之
    三四六一－ＬＱ號自小客車上之女鞋共一百二十雙，市價約
    新臺幣（下同）三萬元得手（下稱犯罪事實一）。復另行基
    於意圖為自己不法之所有之犯意聯絡，於九十五年十月十一
    日凌晨二時五十五分許，又與另一名真實姓名年籍不詳之成
    年男子，駕駛前揭慶眾廠牌之自小客車，行經臺中縣大甲鎮
    ○○路一七九八號前，見四下無人之際，由甲○○或另名真
    實姓名年籍不詳之成年男子中之一人，以手持不詳工具，撬
    開丙○○所有之ＰＡ－八三八二號自小客車之門鎖（毀損部
    分未據告訴），正欲竊取車內之物時，為丙○○之鄰居庚○○發現，隨即駕車逃逸而未得手（下稱犯罪事實二）。
三、己○○意圖為自己不法之所有，於九十五年十一月十四日凌
    晨二時許，臺中市○○區○○路八七九號前，以徒手方式，
    竊取乙○○所有，置於其車號○四八六－ＦＦ號自小客車上
    之電線一捆、太陽能控制器一臺、風力機三個及電源轉換器
    一臺，於得手後，復於同日凌晨四時十五分許，以0000
    000000號行動電話，撥打甲○○所使用之00000
    00000號行動電話，請甲○○至上址會合，甲○○雖可
    預見己○○在深夜時分，以電話緊急聯絡甲○○，請甲○○
    連夜搭載之物，必係來歷不明之贓物，仍基於搬運贓物之未
    必故意，自上揭會合處搬運己○○竊得之電線一捆至甲○○
    位於臺中縣大里市○○○街三十五號之住處。（下稱犯罪事
    實三）。
二、案經臺中縣警察局大甲分局報請臺灣臺中地方法院檢察署檢
    察官偵查起訴（犯罪事實一、二、三）及移送併辦（犯罪事
    實三）。
    理  由
壹、程序方面：
    查被告甲○○、己○○對於本判決所引用之下列各項證據方
    法之證據能力，於本院準備程序時均表示無意見，且於法院
    調查證據時，知有刑事訴訟法第一百五十九條第一項不得為
    證據之情形，亦未於言詞辯論終結前聲明異議，茲審酌該等
    言詞陳述及書面陳述作成時之情況，並無不宜作為證據之情
    事，依刑事訴訟法第一百五十九條之五之規定，自得作為證
    據，合先敘明。
貳、實體方面：
一、訊據被告甲○○固坦承九十五年九月十九日，確曾到過臺中
    縣大甲鎮，及被告己○○確曾於九十五年十一月十四日凌晨
    二時許，以行動電話聯絡伊至臺中市○○區○○路八七九號
    前載運物品等情，惟矢口否認有何竊盜及搬運贓物之犯行，
    辯稱：伊於九十五年九月十九日雖有去過大甲，但因酒醉路
    不熟找不到路，在車上睡覺，九十五年十月十一日則在家中
    睡覺；載運電線部分因被告己○○告以不是贓物，是撿來的
    云云。被告己○○則矢口否認有何竊盜犯行，辯稱伊並無竊
    盜，亦無以行動電話通知被告甲○○載運電線云云。然查：
（一）就犯罪事實一部分：
   1、於犯罪事實一所示之時、地，證人即被害人戊○○（下稱
      證人戊○○）及其男友吳明諺（下稱證人吳明諺）曾親眼
      目賭車號Ｇ九－○一六七號之廂型車內有一名司機，而另
      一名成年男子則將證人戊○○三四六一－ＬＱ車上之女鞋
      ，搬運至Ｇ九－○一六七號之車內，經發現後，該名下車
      之男子，隨即上廂型車之右側乘客座後駛離現場等情，業
      據證人戊○○及吳明諺於本院審理時證述綦詳，而被告甲○○亦自承上揭時間，確實在臺中縣大甲縣，再佐以被告
      甲○○所有之上揭Ｇ九－○一六七號車輛，並無任何失竊
      紀錄，除據被告甲○○自承在卷外，復有車籍資料作業詳
      細畫面乙紙在卷可參（見臺灣臺中地方法院檢察署九十六
      年度偵字第五三四六號卷，下稱偵二卷，第二十四頁），
      自堪信為真實。
   2、另雖證人戊○○於九十五年九月十九日所製作之警詢筆錄
      ，就車號部分之論述，係「一○六七」，與本件被告甲○○駕駛之車輛車號尾數「○一六七」有所不同，然觀之證
      人戊○○於警詢時，即已清楚證稱竊賊所駕駛之車輛，為
      「福斯廂型車」，且證人吳明諺於本院審理時，亦解釋稱
      ：…搬東西的人趕緊關上門坐上副駕駛座。伊有看到車牌
      後面的數字，伊當天有跟警察說，後來警察告訴伊說伊提
      供的號碼是註銷的…伊跟警察說可能是數字有對調，警察
      依照對調的數字查出來是Ｇ九－○一六七。那是福斯Ｔ4
      沒錯等語（見本院九十六年十月二十九日審理筆錄第四、
      五頁）。是以，本院審酌犯罪事實一事發當時係深夜凌晨
      四時，且證人戊○○、吳明諺係聽聞有人搬東西之聲音，
      才趕忙出來而目賭並喝止，其時間緊急，又適值深夜之際
      ，故對於車號等細節，或有可能因時間短暫及視線昏暗無
      法清楚記憶，但就車輛係「福斯Ｔ四」系列之廂型車，則
      自九十五年九月十九日第一次警詢時，即清楚描述；另觀
      之員警提示被告上揭Ｇ九－○一六七號車輛之照片供證人
      戊○○指認之時間，係九十五年十一月二十七日，乃於九
      十五年九月十九日第一次調查筆錄之後才作，並無任何以
      照片誘導證人戊○○之可能，且就九十五年九月十九日之
      警詢筆錄以觀，並無任何證據可疑警員有何誘導之行為或
      動機，故證人戊○○、吳明諺之證述，即值採信。
（二）就犯罪事實二部分：
   1、於犯罪事實二之時、地，有一名真實姓名年籍不詳之成年
      男子，以不詳工具撬開證人即被害人丙○○（下稱證人丙○○）之ＰＡ－八三八二號自小客車之門鎖，該名成年男
      子覺遭發現後，即坐上Ｇ九－○一六七號之車輛駛離等情
      ，業據證人即庚○○（下稱證人庚○○）於本院審理時證
      稱：當天係凌晨兩、三點，伊騎乘機車回到伊經國路住處
      ，看到一個人頭戴帽子，站在小貨車旁邊，伊看到他鬼鬼
      祟祟，他看到伊之後就往前坐上一輛車，伊當時有跟隔壁
      的丙○○說車號，伊現在已經忘記車號了，當時伊看到那
      個人是站在門邊，那個人上車後往北上的方向走，之後伊
      就進屋內…當時是看到一個人，但是他後來上右邊的乘客
      座…（檢察官問：為何警察問你的時候，你稱有兩名竊嫌
      逃逸？）因為伊認為有一個人在駕駛座，所以才會這樣說
      …當時沒有看清那二個人的臉，但是車牌是伊偷看到的…
      車牌是很清楚看到才跟丙○○說等語（見本院九十六年九
      月十七日審理筆錄第三、四頁），核與偵查中結證稱：伊
      看到一人站在車子的門邊，覺得很奇怪，接著就看到該人
      上一臺福斯貨車，伊將車牌號碼記下告訴鄰居丙○○等語
      （見偵二卷，第四十五頁）所述大致相符，自堪信為真實
      。
   2、另就犯罪事實二之查獲經過，經證人即臺中縣警察局大甲
      分局員警丁○○（下稱證人丁○○）於本院審理時結證稱
      ：「…車號是庚○○提供的，之後我們就從車號查車籍資
      料，並調取電話通聯紀錄，並至大里市○○○街看是否有
      該車存在，到該處的時候，確實有該車存在，然後我們拍
      下來給庚○○指認…（法官問：指認的時候，庚○○如何
      說明？）庚○○發現二人在破壞隔壁的車窗，後來就跑走
      了，但是庚○○有記住他們的車號…（被告甲○○問：當
      初你們如何知道要去建東一街查這部車？）從車子的資料
      查出車子是登記在被告甲○○的名下，我們依車籍資料去
      南投縣信義鄉，並沒有發現該車，我們就再輸入被告甲○○的名字，查詢被告甲○○聲請之電話，其中有一張帳單
      寄送的地址是在臺中縣大里市○○○街，再從戶籍資料查
      出建東一街是被告甲○○太太之娘家…卷宗內車子背影之
      照片是從建東一街所拍攝等語（見本院九十六年十月八日
      審理筆錄第三、四頁）。就上揭證人丁○○關於查獲過程
      之證述，係由證人庚○○將其目擊之車號，告知證人丙○○後，由證人丙○○及庚○○於警詢時，告知承辦員警，
      員警再依車號查詢車籍資料，並依車籍資料所載之地址前
      往，未發現無該車後，再依車籍資料所載之車主即被告甲○○通聯紀錄之電話帳單寄送地址，輔以被告甲○○配偶
      之戶籍，前往臺中縣大里市○○○街三十五號發現被告甲○○之車輛，並拍照後由證人庚○○指認，與證人庚○○
      及丙○○前述證述內容大致相符，足證確有真實姓名年籍
      不詳之成年男子二人，駕駛被告甲○○之Ｇ九－○一六七
      號車輛，於犯罪事實二之時、地，試圖撬開證人丙○○上
      揭車輛之車門，嗣因遭發覺而駛離現場，應值採信。
   3、而被告甲○○上揭車輛，並無失竊之紀錄，既如前述，而
      被告甲○○於警詢、偵查及本院審理時，亦無提及該車輛
      有何異狀，故應可排除上揭證人庚○○所見，係由他人駕
      駛之可能，從而，綜合上開等情，本院認證人庚○○、丙○○與被告甲○○並無嫌隙，而證人丁○○循線尋獲被告
      甲○○之車輛，亦係根據證人庚○○、丙○○之指述，輾
      轉透過車籍資料、戶籍資料、通聯紀錄、電話帳單寄送地
      址等資料始尋獲，而非自始即假定被告甲○○為竊賊，再
      羅織證據以誘導證人羅芷芸、丙○○指認，故可排除證人
      羅芷芸、丙○○及丁○○刻意誣指被告甲○○之可能，從
      而，本院認被告甲○○於犯罪事實二所載時、地，確有與
      共犯以不詳工具撬開證人丙○○之車輛，試圖竊取車內財
      物而未得逞之行為，即可認定。
（三）就犯罪事實三部分：
   1、證人即被害人乙○○（下稱證人乙○○）於上揭犯罪事實
      三所示之時、地，遭竊取電線一捆、太陽能控制器一臺、
      風力機三個及電源轉換器一臺，嗣於九十五年十一月二十
      四日，為臺中市警察局第六分局持本院核發之搜索票，至
      被告甲○○位於臺中縣大里市○○○街三十五號執行搜索
      ，當場扣得證人乙○○所有之電線一捆等情，有證人乙○○於警詢、偵查及本院審理中結證綦詳，復有扣押筆錄、
      贓物認領保管單各乙份在卷可參，自堪信為真實。
   2、另被告己○○於犯罪事實三所示時間，曾以電話聯絡被告
      甲○○前往載運電線等情，業據被告甲○○於偵查中及本
      院準備中，以被告身分所為之部分自白（參本院九十六年
      五月二十八日準備程序筆錄第二頁）及審理中以證人身分
      證述綦詳（偵查部分見臺灣臺中地方法院檢察署九十六年
      度偵字第二八四七號卷，下稱偵一卷，第四十九頁、五十
      頁；審理部分則見本院九十六年十月二十九日審理筆錄第
      六頁），復有以被告甲○○所使用之000000000
      0號行動電話門號通聯調閱查詢單（下稱通聯調閱查詢單
      ）在卷可參（參偵一卷，第二十八頁），另觀之上揭通聯
      調閱查詢單，顯示在九十五年十一月十四日凌晨四時十五
      分開始，確有被告己○○使用之0000000000號
      行動電話撥打予被告甲○○使用之0000000000
      號行動電話之紀錄，且時間分別為當天四時十五分（通話
      八十二秒，被告己○○發話）、四時十九分（通話四十一
      秒，被告己○○發話）、四時二十八分（通話五十二秒，
      被告甲○○發話）、四時四十一分（通話六秒，被告甲○○發話），而上揭數通電話中，其中四時二十八分、四時
      四十一分等二通電話，被告甲○○之發話基地臺，係位於
      臺中市南屯區○○○○街一百三十七號，與證人乙○○遭
      竊之地點臺中市○○區○○路八七九號，僅相距四百二十
      二公尺，相距不遠，此有地圖簡圖在卷可參（參本院卷第
      十一頁），則被告甲○○確實前往臺中市○○區○○路一
      帶，即可採信，益徵被告甲○○以證人身分，結證關於接
      受被告己○○電話邀約而前往載運電線之詞，係與事實相
      符，應可採信。
   3、被告己○○雖辯以被告甲○○因與被告己○○多年前之債
      務而誣指被告己○○以報復云云。然查，倘被告己○○所
      辯屬實，則以二人間有債務存在，且欲藉機報復，顯見二
      人間嫌隙必深，然觀之上揭通聯調閱查詢單所示，被告己○○於深夜時分，竟主動撥打電話予被告甲○○，則二人
      間是否真有仇恨，已無非疑。再者，由被告甲○○上揭通
      聯紀錄以觀，其發受話之基地臺位置，由臺中市○區○○
      街二段二十八號、臺中市○區○○里○○○路二○八號八
      樓頂、臺中市○區○○路一段三五九號、臺中市○○區○○里○○○○路一七一巷二十八之一號九樓頂、臺中市○○路○段三○六號、臺中市南屯區○○○○街一三七號，
      迭次變動，顯見當時被告甲○○之位置，確實處於移動狀
      態，而非靜止於一地，益徵被告甲○○當時確係前往與被
      告己○○會合之途。準此，若二人真有嫌隙，被告己○○
      當無可能在深夜時刻，貿然撥打電話予被告甲○○，且深
      夜時分邀他人外出載運物品，以常人之智識程度觀之，若
      非摰友深交，必定會起疑，甚至可能轉而向警察局報案，
      此對被告己○○而言，將增加遭查緝之危險，故本院認以
      被告己○○深夜時分電邀被告甲○○外出載運物品，且被
      告甲○○亦允諾外出等情，認被告甲○○與己○○二人之
      情誼必甚篤，而非如被告己○○所辯，二人間有債務糾紛
      存在。
   4、至被告甲○○辯以不知道所搬運之物為贓物云云。然查，
      被告甲○○受邀之時間為凌晨四時許，以常人之智識程度
      ，有何重要之事，急須深夜時分外出載運？又被告甲○○
      辯稱被告己○○稱東西是撿來的云云。然查，在深夜時分
      受邀外出，已足生疑，既如前述，而被告己○○邀被告甲○○載運物品之地點，又非被告己○○之住處，則以常情
      推論，被告己○○電邀之時間在深夜，地點又非被告己○○之住處，而被告己○○與甲○○均稱被告己○○之交通
      工具僅為自行車，無法載運，顯然該物品，絕非被告己○○自家中攜出，故必係來源不明之贓物甚明。況被告甲○○於九十四年間，因故買贓物案件，經本院於九十四年度
      易字第九一二號判處有期徒刑六月，如易科罰金，以銀元
      三百元即新臺幣九百元折算一日，甫於九十四年八月三十
      日易科罰金執行完畢。以常情推論，在深夜受邀外出載運
      物品，已會生疑，何況被告甲○○甫因贓物案件遭判刑，
      當會更提高警覺，避免再罹刑責，始合常情，然被告甲○○卻一反常情，猶於深夜時分外出收受並搬運之，益徵被
      告甲○○對載運之物品為贓物，知之甚詳，其有搬運贓物
      之犯意，至為灼然。
二、按收受贓物罪為贓物罪之概括規定，凡與贓物罪有關，不合
    於搬運、寄藏、故買、牙保贓物，而其物因他人財產犯罪已
    成立贓物之後，有所收受而取得持有者均屬之，最高法院八
    十二年度臺非字第一八八號判決意旨參照。是以，倘行為人
    之行為，符合搬運、寄藏、故買及牙保贓物之態樣時，依前
    揭判決意旨說明，即不再論以概括之收受贓物罪。故就犯罪
    事實一部分，核被告甲○○所為，係犯刑法第三百二十條第
    一項之普通竊盜罪，另被告甲○○與另一名真實姓名年籍不
    詳之成年男子彼此間，有犯意聯絡及行為分擔，均為共同正
    犯。就犯罪事實二部分，被告甲○○已著手於犯罪行為之實
    行而不遂，為未遂犯，核其所為，係犯刑法第三百二十條第
    一項、第三項之竊盜未遂罪，應依刑法第二十五條第二項之
    規定，按既遂之刑度減輕其刑。另被告甲○○與另一名真實
    姓名年籍不詳之成年男子彼此間，犯意聯絡與行為分擔，均
    為共同正犯。就犯罪事實三部分，核被告己○○所為，係犯
    刑法第三百二十條第一項之竊盜罪，而被告甲○○所為，依
    上揭判決意旨說明，係犯刑法第三百四十九條第二項之搬運
    贓物罪。被告甲○○就犯罪事實一、二、三所犯之普通竊盜
    罪、普通竊盜未遂罪、搬運贓物罪等三罪間，均犯意各別，
    行為互殊，應予分論併罰。被告二人有如犯罪事實欄所述之
    前科犯行並已執行完畢，此有臺灣高等法院被告前案紀錄表
    附卷可稽，其等於五年內均故意再犯本件之罪，均為累犯，
    爰均依刑法第四十七條第一項加重其刑，並就被告甲○○犯
    罪事實二部分，先加後減之。爰審酌被告二人不思努力工作
    維持生活，而以不法之手段維持生活所需，造成社會治安之
    敗壞及其等犯罪之動機、目的及對社會之影響，及被告己○○於犯後矢口否認犯行，犯後態度不佳；被告甲○○雖就竊
    盜部分矢口否認犯行，但就搬運贓物部分，尚能為部分之自
    白，犯後態度較被告己○○微佳等一切情狀，分別量處被告
    二人如主文所示之刑，並均諭知易科罰金之折算標準；又本
    件被告二人犯罪之時間，係在九十六年四月二十四日以前，
    所犯符合中華民國九十六年罪犯減刑條例所定之減刑條件，
    應依該減刑條例第二條第一項第三款之規定，減其宣告刑二
    分之一，並依該條例第九條、第十條第一項之規定，就被告
    甲○○所犯之罪，定其應執行之刑，並均諭知易科罰金之折
    算標準。
據上論斷，應依刑事訴訟法第二百九十九條第一項前段，刑法第
二十八條、第三百二十條第一項、第三項、第三百四十九條第二
項、第二十五條、第四十七條第一項、第四十一條第一項前段、
第五十一條第五款，刑法施行法第一條之一第一項、第二項前段
，中華民國九十六年罪犯減刑條例第二條第一項第三款、第七條
、第九條、第十條第一項，判決如主文。
本案經檢察官郭景東到庭執行職務。
中　　華　　民　　國　　96　　年　　11　　月　　12　　日
                  刑事第十一庭  法  官  林慶郎
上正本證明與原本無異
如不服本判決，應於送達後十日內向本院提出上訴狀（須附繕
本），上訴於臺灣高等法院臺中分院
上訴書如未敘述理由，應於上訴期間屆滿後20日內補提理由書於
本院
                                書記官  巫偉凱
中　　華　　民　　國　　96　　年　　11　　月　　12　　日
附錄論罪科刑法條
中華民國刑法第320條
（普通竊盜罪、竊佔罪）
意圖為自己或第三人不法之所有，而竊取他人之動產者，為竊盜
罪，處 5 年以下有期徒刑、拘役或 5 百元以下罰金。
意圖為自己或第三人不法之利益，而竊佔他人之不動產者，依前
項之規定處斷。
前二項之未遂犯罰之。
中華民國刑法第349條
 （普通贓物罪）
收受贓物者，處3年以下有期徒刑、拘役或5百元以下罰金。
搬運、寄藏、故買贓物或為牙保者，處5年以下有期徒刑、拘役
或科或併科1千元以下罰金。
因贓物變得之財物，以贓物論。
